臺灣南投地方法院民事小額判決
110年度投小字第493號
原      告  馨琳揚企管顧問有限公司


法定代理人  唐明良  
訴訟代理人  唐聕婷  
            王郁雯  
被      告  劉永倫  
上列當事人間請求給付電信費事件，本院於民國111年1月4日言
詞辯論終結，判決如下：
    主  文
被告應給付原告新臺幣5萬4,541元，及其中新臺幣1萬9,541元部
分，自民國110年11月29日起至清償日止，按週年利率5％計算之
利息。
原告其餘之訴駁回。
訴訟費用新臺幣1,000元由被告負擔。
本判決第1項及第3項得假執行。    
    理由要領
一、原告主張：
    被告於民國103年8月22日至威寶電信股份有限公司（下稱威
    寶電信公司）申辦門號為0000-000000及0000-000000之手機
    門號使用；復於同日至台灣大哥大股份有限公司（下稱台灣
    大哥大公司）申辦門號為0000-000000及0000-000000之手機
    門號使用。詎被告就0000-000000及0000-000000之手機門號
    ，自104年6月起；就0000-000000之手機門號，自103年11月
    起；就0000-000000之手機門號，自104年1月起，即均未依
    約繳款，尚積欠如附表一所示之電信費及專案補償金，而威
    寶電信公司於103年更名為台灣之星電信股份有限公司，並
    於109年5月19日將0000-000000及0000-000000手機門號之債
    權讓與原告；台灣大哥大公司於108年6月21日將0000-00000
    0及0000-000000手機門號之債權讓與原告。原告依電信服務
    契約請求被告給付電信費等語，並聲明：被告應給付原告新
    臺幣（下同）6萬3,286元，及其中1萬9,541元部分，自起訴
    狀繕本送達翌日起至清償日止，按週年利率5％計算之利息。
二、查原告前揭主張，業據其提出威寶電信公司第三代行動通信
    業務服務申請書、威寶電信公司第三代行動通信業務服務契
    約、「新599無限上網_36M」專案同意書、台灣大哥大行動
    電話/第三代行動通信/行動寬頻業務申請書、電信帳單、債
    權計算表及債權讓與證明書附卷可稽，而被告經合法通知，
    無正當理由未於言詞辯論期日到場，復未提出任何書狀或陳
    述，依民事訴訟法第436條之23、第436條第2項、第280條第
    1及3項規定，視同自認，堪信原告前揭主張為真實。
三、惟原告所主張手機門號，其原定契約期間應為如附表二「合
    約期間」欄所示，而原告於本件訴訟中，僅於如附表一「專
    案補償金計算式」欄所示之範圍，計算專案補償金，足見原
    告將被告實際使用電信服務之日數縮短，其計算方式顯不利
    於被告，應依附表二「專案補償金計算式」欄所示為計算。
    又原告就0000-000000及0000-000000手機門號之專案補償金
    所計算之方式，固有不利於被告情事，惟經本院依附表二「
    專案補償金計算式」欄所示為計算，並將元以下之小數點四
    捨五入後，所得出之金額與原告所計算之金額，恰巧相同。
四、復當事人得約定債務人於債務不履行時，應支付違約金；違
    約金，除當事人另有訂定外，視為因不履行而生損害之賠償
    總額。其約定如債務人不於適當時期或不依適當方法履行債
    務時，即須支付違約金者，債權人除得請求履行債務外，違
    約金視為因不於適當時期或不依適當方法履行債務所生損害
    之賠償總額；約定之違約金額過高者，法院得減至相當之數
    額，分別於民法第250條第1、2項及第252條定有明文。惟依
    電信服務契約書所載被告使用電信服務應達一定之期間，若
    於本專案合約期間內違反上網資費規定、退租或被銷號時，
    應分別支付各專案之補償金。本件被告與電信公司間所訂立
    的補償金條款，是因為被告未繳款視為提前退租的違約金，
    核其性質，應屬損害賠償額預定性質的違約金，而本院審酌
    前揭手機門號所約定之期間、被告違約日數、被告原應繳納
    之專案補償款即違約金，及被告申辦0000-000000及0000000
    000手機門號時，所領取之三洋6人份電鍋及尚朋堂烤箱之價
    值，尚非高價之商品等情節，認原告所請求之違約金尚屬過
    高，應酌減為3萬5,000元，方屬公允適當。
五、基上，原告依電信服務契約，請求被告給付6萬3,286元，及
    其中1萬9,541元部分，自起訴狀繕本送達翌日起至清償日止
    ，按週年利率5％計算之利息，僅於如主文第1項所示之範圍
    內，為有理由，應予准許。逾此範圍部分，則屬無據，應予
    駁回。
中　　華　　民　　國　　111 　年　　1 　　月　　14　　日
                  南投簡易庭  法  官  林彥宇
附表一：（金額：新臺幣）
手機門號 合約期間 電信費 專案補償金 專案補償金計算式 0000-000000 103年8月22日至106年8月21日 1,757元 6,364元 9,000元（1,095－320）1,095＝6,364元 （自103年8月23日至104年7月8日，共320日） 0000-000000  1,757元 6,364元 9,000元（1,095－320）1,095＝6,364元 （自103年8月23日至104年7月8日，共320日） 0000-000000 103年8月26日至106年2月25日 7,531元 1萬6,175元 2萬元（910－174）910＝1萬6,175元 （自103年8月28日至104年2月17日，共174日） 0000-000000 103年8月22日至106年2月21日 8,496元 1萬4,842元 2萬元（910－234）910＝1萬4,842元 （自103年8月25日至104年4月15日，共234日） 
附表二：（金額：新臺幣；元以下四捨五入）
手機門號 合約期間 電信費 專案補償金 專案補償金計算式 0000-000000 103年8月22日至106年8月21日 （共1,096日） 1,757元 6,364元 9,000元（1,096－321）1,096＝6,364元 （自103年8月22日至104年7月8日，共321日） 0000-000000  1,757元 6,364元 9,000元（1,096－321）1,096＝6,364元 （自103年8月22日至104年7月8日，共321日） 0000-000000 103年8月22日至106年2月25日 （共919日） 7,531元 1萬6,170元 2萬元（919－176）919＝1萬6,170元 （自103年8月26日至104年2月17日，共176日） 0000-000000 103年8月22日至106年2月21日 （共915日） 8,496元 1萬4,820元 2萬元（915－237）915＝1萬4,820元 （自103年8月22日至104年4月15日，共237日） 
以上為正本係照原本作成。
如不服本判決，應於送達後20日內，向本院提出上訴狀，並表明
上訴理由（上訴理由應表明：㈠原判決所違背之法令及具體內容
；㈡依訴訟資料可認為原判決有違背法令之具體事實），如於本
判決宣示後送達前提起上訴者，應於判決送達後20日內補提上訴
理由書（須附繕本），如未於上訴後20日內補提合法上訴理由書
，法院得逕以裁定駁回上訴；並向本院繳足上訴裁判費（如委任
律師提起上訴，請注意民事訴訟法施行法第9條規定）。
中　　華　　民　　國　　111 　年　　1 　　月　　14　　日
                              書記官